【裁判字號】    98,訴緝,16
【裁判日期】    980227
【裁判案由】    毒品危害防制條例
【裁判全文】
臺灣板橋地方法院刑事判決              98年度訴緝字第16號
                                      98年度訴緝字第17號
公  訴  人  臺灣板橋地方法院檢察署檢察官
被      告  甲○○
                    國民
                    樓
                    （現在臺灣臺北監獄臺北分監執行中）
上列被告因違反毒品危害防制條例案件，經檢察官提起公訴（95
年度毒偵字第6492號、第6675號），及移送併案審理（95年度偵
字第27475 號），被告於準備程序中就被訴事實為有罪之陳述，
經本院合議庭裁定由受命法官獨任進行簡式審判程序，並判決如
下：
    主      文
甲○○施用第一級毒品，處有期徒刑捌月，扣案之第一級毒品海
洛因貳包（合計淨重零點柒伍公克）均沒收銷燬之，扣案之第一
級毒品海洛因包裝袋貳個、注射針筒伍支均沒收之；又施用第一
級毒品，處有期徒刑捌月，扣案之第一級毒品海洛因壹包（淨重
零點貳貳公克）沒收銷燬之，扣案之第一級毒品海洛因包裝袋壹
個沒收之；又施用第二級毒品，處有期徒刑伍月，扣案之第二級
毒品甲基安非他命肆包（合計淨重壹點公克）均沒收銷燬之，
扣案之第二級毒品甲基安非他命包裝袋肆個均沒收之；又施用第
二級毒品，處有期徒刑伍月。應執行有期徒刑壹年拾月，扣案之
第一級毒品海洛因包（其中貳包合計淨重零點柒伍公克，另壹
包零點貳貳公克）、第二級毒品甲基安非他命肆包（合計淨重壹
點公克）均沒收銷燬之，扣案之第一級毒品海洛因包裝袋個
、第二級毒品甲基安非他命包裝袋肆個、注射針筒伍支均沒收之
。
    事      實
一、甲○○前於民國89年間，因施用毒品案件，經依本院89年度
    毒聲字第4440號裁定送觀察、勒戒後，因有繼續施用毒品之
    傾向，復依本院89年度毒聲字第4690號裁定令入戒治處所施
    以強制戒治，嗣經本院以90年度毒聲字第1293號裁定停止戒
    治，所餘戒治期間並付保護管束。嗣因甲○○違反保護管束
    應遵守事項情節重大，再經本院以90年度毒聲字第3057號裁
    定撤銷停止戒治，令入戒治處所施以強制戒治，嗣於91年5
    月21日因執行完畢出所。詎猶不知悔改，復於上開強制戒治
    執行完畢釋放後5 年內，基於施用第一級毒品海洛因之犯意
    ，分別於95年9 月17日凌晨3 時29分許及同年月26日晚間8
    時23分許為警採尿時回溯26小時內之某時（不含為警逮捕之
    公權力拘束期間），在臺北縣三重市○○路○ 段33巷22弄14
    號2 樓居所，以針筒注射之方式，施用第一級毒品海洛因各
    1 次。又基於施用第二級毒品甲基安非他命（起訴書均誤載
    為安非他命，業經公訴人當庭更正）之犯意，分別於95年9
    月17日凌晨3 時29分許及同年月26日晚間8 時23分許為警採
    尿時回溯96小時內之某時（不含為警逮捕之公權力拘束期間
    ），在上址居所，以將第二級毒品甲基安非他命置於玻璃球
    內燒烤後吸食其煙霧之方式，施用第二級毒品甲基安非他命
    各1 次。嗣先於95年9 月17日凌晨1 時50分許，在臺北縣三
    重市○○○路1 號前為警查獲，並扣得其所有供以施用第一
    級毒品之海洛因2 包（合計淨重0.75公克）、注射針筒5 支
    ，及供以施用第二級毒品之甲基安非他命4 包（合計淨重1.
    3 公克）。又於同年月26日下午5 時許，在臺北縣三重市○
    ○路與力行路口為警查獲，並扣得其所有供以施用第一級毒
    品之海洛因1 包（淨重0.22公克）。並均經警採尿送驗結果
    ，均呈嗎啡及甲基安非他命陽性反應，始悉上情。
二、案經臺北縣政府警察局三重分局報請臺灣板橋地方法院檢察
    署檢察官偵查起訴。
    理      由
一、本案被告甲○○所犯係死刑、無期徒刑、最輕本刑為3 年以
    上有期徒刑以外之罪，其於準備程序中就前揭被訴事實為有
    罪之陳述，經受命法官告知簡式審判程序之旨，並聽取其與
    公訴人之意見後，本院認無不得或不宜改依簡式審判程序進
    行之情事，依刑事訴訟法第273 條之1 第1 項、第284 條之
    1 規定，裁定本案由受命法官獨任進行簡式審判程序，合先
    敘明。
二、查被告前於89年間，因施用毒品案件，經依本院89年度毒聲
    字第4440號裁定送觀察、勒戒後，因有繼續施用毒品之傾向
    ，復依本院89年度毒聲字第4690號裁定令入戒治處所施以強
    制戒治，嗣經本院以90年度毒聲字第1293號裁定停止戒治，
    所餘戒治期間並付保護管束。嗣因甲○○違反保護管束應遵
    守事項情節重大，再經本院以90年度毒聲字第3057號裁定撤
    銷停止戒治，令入戒治處所施以強制戒治，嗣於91年5 月21
    日因執行完畢出所等情，有臺灣高等法院被告前案紀錄表1
    份在卷可稽。是被告前曾因施用毒品案件，經裁定令入戒治
    處所施以強制戒治，其於前揭強制戒治執行完畢釋放後5 年
    內，再犯本案施用毒品案件，業已符合毒品危害防制條例第
    23條第2 項規定之起訴要件，依法應予追訴論科。
三、上揭犯罪事實，業據被告於本院審理時供認不諱，且其為警
    採集之尿液，均送請臺灣檢驗科技股份有限公司檢驗結果，
    均呈安非他命類（安非他命、甲基安非他命）、鴉片類（可
    待因、嗎啡）陽性反應乙情，有該公司95年9 月29日、同年
    10月14日濫用藥物檢驗報告各1 紙、臺北縣政府警察局三重
    分局查獲毒品案件被移送者姓名、代碼對照表2 紙在卷可查
    ，另有扣案之粉末3 包、晶體4 包及注射針筒5 支可資佐證
    。又扣案之粉末3 包，均送請法務部調查局鑑定結果，均含
    有海洛因成分，其中2 包合計淨重0.75公克，另1 包淨重0.
    22公克乙情，有法務部調查局95年10月21日調科壹字第0952
    3026580 號、同年月24日調科壹字第09523029070 號鑑定書
    各1 紙在卷可查。另扣案之晶體4 包，經送請臺灣檢驗科技
    股份有限公司鑑定結果，檢出甲基安非他命成分，合計淨重
    1.3 公克乙情，亦有臺灣檢驗科技股份有限公司95年10月5
    日濫用藥物檢驗報告1 紙在卷可查。足徵被告任意性之自白
    與事實相符，應堪採信。本案事證已臻明確，被告犯行堪以
    認定，應依法論科。
四、按海洛因及甲基安非他命分屬毒品危害防制條例第2 條第2
    項第1 、2 款所定之第一、二級毒品，均不得非法持有、施
    用。是核被告所為，係犯毒品危害防制條例第10條第1 項之
    施用第一級毒品罪及同條第2 項之施用第二級毒品罪。被告
    持有第一級毒品海洛因及第二級毒品甲基安非他命進而施用
    ，其持有海洛因及甲基安非他命之低度行為，均應為施用之
    高度行為所吸收，均不另論罪。被告所犯上開4 罪間，犯意
    各別，罪名不同，應予分論併罰。又被告本案犯罪時間雖在
    96 年4月24日以前，然被告於中華民國96年罪犯減刑條例施
    行前經通緝，而未於96年12月31日以前自動歸案接受審判，
    依該條例第5 條規定，不得依該條例減刑，附此敘明。爰審
    酌被告施用毒品足以戕害身心健康，其經觀察、勒戒及強制
    戒治後，仍再度施用毒品，顯見其戒毒之意志不堅，自制力
    不佳，應有入監矯治之必要。惟念其施用毒品，戕害己身，
    本質上屬於病患性行為，且犯後已坦承犯行，態度良好等一
    切情狀，分別量處如主文所示之刑，並定其應執行刑，以示
    懲儆。另扣案之海洛因3 包（其中2 包合計淨重0.75公克，
    另1 包淨重0.22公克），及甲基安非他命4 包（合計淨重1.
    3 公克），為查獲之第一、二級毒品，均應依毒品危害防制
    條例第18條第1 項前段規定，併予宣告沒收銷燬之；至因鑑
    驗耗盡之海洛因、甲基安非他命既已滅失，自無庸再為沒收
    銷燬之諭知。又扣案之海洛因包裝袋3 個、甲基安非他命包
    裝袋4 個，均為被告所有用以盛裝上開毒品之物，扣案之注
    射針筒5 支，係被告所有用以施用第一級毒品海洛因之物，
    此均據被告供承在卷，爰依刑法第38條第1 項第2 款規定，
    宣告沒收之。
五、退併辦部分：
（一）臺灣板橋地方法院檢察署95年度偵字第27475 號併案意旨
      略以：被告基於施用毒品之犯意，於95年11月22日為警採
      尿時回溯26小時、96小時內之某時，分別施用第一級毒品
      海洛因及第二級毒品甲基安非他命。嗣於同日凌晨1 時許
      ，在臺北縣三重市○○○路與大榮街口為警查獲，並扣得
      注射針筒1 支、分裝杓1 支等物。因認被告涉犯毒品危害
      防制條例第10條第1 項、第2 項之施用第一、二級毒品罪
      嫌，且與上開被告施用第一、二級毒品犯行，有實質上一
      罪關係，移送本院併案審理。
（二）按接續犯係指如數行為於同時同地或密切接近之時地實施
      ，侵害同一之法益，各行為之獨立性極為薄弱，依一般社
      會健全觀念，在時間差距上，難以強行分開，在刑法評價
      上，以視為數個舉動之接續施行，合為包括之一行為予以
      評價，較為合理，而為包括之一罪（最高法院86年臺上字
      第3295號判例意旨參照）。又按行為人各次施用毒品之行
      為，均係為滿足各該次之毒癮，於滿足毒癮後，該次行為
      即已完成；是各次均為各自獨立之行為，各具獨立性，其
      前後次施用毒品行為間，自無密切不可分之關係，各自獨
      立構成同一施用毒品罪責，顯然不合接續犯之構成要件（
      最高法院96年度第9次刑事庭會議決議參照）。
（三）經查，併案意旨所指被告施用第一、二級毒品之時間係在
      95年11月22日為警採尿時回溯26小時、96小時內之某時，
      與前揭論罪科刑之施用第一、二級毒品時間相隔已久，顯
      見在時間上已有相當之差距，其各次施用毒品均為各自獨
      立之行為，各具獨立性，揆諸前開說明，顯然不合接續犯
      之構成要件。從而，上開併辦之施用第一、二級毒品犯行
      與前揭論罪科刑部分，並無接續犯之實質上一罪關係，自
      非起訴效力所及，本院就併案部分尚無從併予審理，應退
      由檢察官另為妥適之處理，末此敘明。
據上論斷，應依刑事訴訟法第273 條之1 第1 項、第299 條第1
項前段，毒品危害防制條例第10條第1 項、第2 項、第18條第1
項前段，刑法第11條、第38條第1 項第2 款、第51條第5 款、第
9款，判決如主文。
本案經檢察官靳開聖到庭執行職務。
中    華    民    國    98    年    2     月    27    日
                  刑事第四庭    法  官  謝梨敏
以上正本證明與原本無異。
                                書記官  翁子婷
中    華    民    國    98    年    2     月    27    日
附錄本判決論罪之法條：
毒品危害防制條例第10條
施用第1級毒品者，處6 月以上5 年以下有期徒刑。
施用第2級毒品者，處3 年以下有期徒刑。


司法院資訊處製作；財團法人民間司法改革基金會備份。
